臺灣高等法院刑事裁定
109年度交聲再字第16號
再審聲請人  
即受判決人  李昴熲


上列聲請人因公共危險等案件，對於本院108年度交上訴字第89
號，中華民國108年9月24日第二審確定判決（臺灣士林地方法院
107年度交訴字第12號，起訴案號：臺灣士林地方檢察署107年度
偵字第4244號），聲請再審，本院裁定如下：
    主  文
再審之聲請駁回。
    理  由
一、聲請意旨略以：根據路口監視器畫面顯示，該案的道路交通
    事故現場圖為李建宇警員自己捏造的偽證，硬要將其車牌00
    0-0000擅自畫上去，案發當日，對方所指控的案發地點，事
    實上其根本就沒有出現在該圖加油站的現場，所以其根本不
    會看到李建宇警員在現場處理交通事故為量測畫線的所有動
    作，全部都是憑空捏造偽證所畫的道路交通事故現場圖，此
    點可資證明足認其應受無罪之判決，為此，其因發現新事實
    或新證據，對於判決確定之過失傷害部分依刑事訴訟法第42
    0條第1項第6款規定，聲請再審，請裁定准予開始再審云云
    。
二、聲請再審，應以再審書狀敘述理由，附具原判決之繕本及證
    據，提出於管轄法院為之。但經釋明無法提出原判決之繕本
    ，而有正當理由者，亦得同時請求法院調取之；法院認為聲
    請再審之程序違背規定者，應以裁定駁回之。但其不合法律
    上之程式可以補正者，應定期間先命補正，刑事訴訟法第42
    9條、第433條分別定有明文。所謂敘述理由，係指具體表明
    符合法定再審事由之原因事實而言；所稱證據，係指足以證
    明再審事由存在之證據。倘僅泛言有法定再審事由，而未敘
    明具體情形，或所述具體情形，顯與法定再審事由不相適合
    ，或未提出足以證明再審事由存在之證據，均應認聲請再審
    之程序違背規定。又得否作為聲請再審之客體，以及再審之
    聲請是否具備合法條件，受理再審聲請之法院，應先加審查
    ，若其聲請再審之程序違背規定時，即應以其聲請不合法，
    依刑事訴訟法第433條規定裁定駁回之；必再審之客體無誤
    ，聲請合法，始能進而審究其再審有無理由（最高法院97年
    度台抗字第375號、106年度台抗字第661號裁定意旨參照）
    。
三、經查：再審聲請人即受判決人李昴熲雖提出道路交通事故現
    場圖、新北市政府警察局交通大隊汐止分隊道路交通事故當
    事人登記聯單、伊普非類固醇性消炎劑之說明及用藥資訊、
    全民健康保險門診交付調劑/慢性病連續處方箋、臺灣士林
    地方檢察署書函、（因故順延社會勞動-履行期日）聲請狀
    、臺灣士林地方法院民事庭通知書、臺灣士林地方檢察署執
    行傳票命令、臺灣士林地方檢察署易服社會勞動指揮書（一
    般）、臺灣士林地方檢察署報到通知單、臺灣士林地方檢察
    署指定社會勞動執行機構報到通知單、電話通聯記錄翻拍照
    片、臺灣士林地方法院刑事庭傳票、臺灣士林地方法院刑事
    裁定、原確定判決繕本、證據光碟等資料，惟從形式上觀察
    ，再審聲請人僅提出原存於卷內之事證（道路交通事故現場
    圖、新北市政府警察局交通大隊汐止分隊道路交通事故當事
    人登記聯單）及與徒刑易服社會勞動相關之資料等，並未提
    出任何足資判斷原確定判決對於事實認定有何錯誤之證據，
    而觀聲請再審狀內所述之內容，再審聲請人亦未具體敘明其
    所主張之上開新事實或新證據究係如何有利於己而足以推翻
    原確定判決認定之事實，致其應受無罪之判決，且所提出之
    臺灣士林地方檢察署書函、（因故順延社會勞動-履行期日
    ）聲請狀、臺灣士林地方法院民事庭通知書、臺灣士林地方
    檢察署執行傳票命令、臺灣士林地方檢察署易服社會勞動指
    揮書（一般）、臺灣士林地方檢察署報到通知單、臺灣士林
    地方檢察署指定社會勞動執行機構報到通知單、電話通聯記
    錄翻拍照片、臺灣士林地方法院刑事庭傳票、臺灣士林地方
    法院刑事裁定等資料，亦與原確定判決認定之犯罪事實無涉
    ，是聲請人並未具體表明符合刑事訴訟法第420條第1項第6
    款法定再審事由之原因事實，揆諸上開說明，本件聲請顯然
    違背刑事訴訟法第429條所定聲請再審之法定程式，且此程
    式之欠缺無從補正，應予駁回。至再審聲請人雖謂本案的道
    路交通事故現場圖為李建宇警員自己捏造的偽證云云，惟以
    原判決所憑之證物已證明其為偽造或變造者之情形為原因，
    提起再審之聲請，須提出證物經判決確定為偽造、變造，或
    其刑事訴訟不能開始或續行非因證據不足者之證明，始得為
    之，刑事訴訟法第420條第1項第1款、第2項定有明文，然再
    審聲請人並未提出任何警員李建宇偽造證據之確定判決佐證
    其實，亦未提出替代確定判決之刑事訴訟不能開始或續行，
    且相當於確定判決證明力之證據資料，核與刑事訴訟法第42
    0條第1項第1款、第2項規定不符，難認屬再審事由，自不得
    據以聲請再審。
四、另按民國109年1月8日修正公布，同月10日施行之刑事訴訟
    法增訂第429條之2規定：「聲請再審之案件，除顯無必要者
    外，應通知聲請人及其代理人到場，並聽取檢察官及受判決
    人之意見。但無正當理由不到場，或陳明不願到場者，不在
    此限」。基此，本件聲請既顯不合於再審之實質要件，依據
    前揭說明，本件聲請程序違背規定，且無從補正，自無通知
    再審聲請人到場聽取意見之必要，附此敘明。
據上論斷，應依刑事訴訟法第433條，裁定如主文。
中　　華　　民　　國　　109 　年　　6 　　月　　20　　日
                  刑事第八庭    審判長法　官  陳世宗
                                      法　官  吳勇毅
                                      法　官  呂寧莉
以上正本證明與原本無異。
不得抗告。
                                      書記官  賴資旻
中　　華　　民　　國　　109 　年　　6 　　月　　20　　日